【裁判字號】    90,訴,1098
【裁判日期】    900920
【裁判案由】    毒品危害防制條例
【裁判全文】
臺灣板橋地方法院刑事判決                          九十年度訴字第一九八號
    公  訴  人  臺灣板橋地方法院檢察署檢察官
    被      告  甲○○
右列被告因違反毒品危害防制條例案件，經檢察官聲請簡易判決處刑（九十年度毒偵
緝字第一五七號、九十年度毒偵字第八六八號），本院認為不宜，改依通常程序判決
如左：
    主  文
甲○○連續施用第一級毒品，累犯，處有期徒刑捌月，扣案之海洛因壹包（淨重零點
貳玖公克，包裝重零點貳伍公克）、海洛因分裝瓶壹小瓶（內含海洛因殘渣少許）均
沒收銷燬之、已使用過之注射針筒貳支沒收之；又持有第二級毒品，累犯，處有期徒
刑參月，扣案安非他命壹包（毛重壹點伍公克、淨重壹點貳公克）沒收銷燬之；應執
行有期徒刑玖月，扣案之海洛因壹包（淨重零點貳玖公克，包裝重零點貳伍公克）、
海洛因分裝瓶壹小瓶（內含海洛因殘渣少許）、安非他命壹包（毛重壹點伍公克、淨
重壹點貳公克）均沒收銷燬之、已使用過之注射針筒貳支沒收之。
    事  實
一、甲○○曾因違反麻醉藥品管理條例案件，經本院於民國八十五年六月二十一日判
    處有期徒刑五月，於八十六年二月二十一日判決確定，於八十六年四月十四日易
    科罰金執行完畢，又因施用毒品案件，經本院裁定送觀察、勒戒後，認無繼續施
    用毒品傾向，由本院於八十七年十月二日以八十七年度易字第二０五００號判處
    免刑判決確定。詎甲○○出所後，猶不知悔改，又基於施用第一級毒品海洛因之
    概括犯意，於五年內之八十九年十月二十四日上午九時許，在臺北縣五股鄉○○
    路○段七巷四八弄十三號五樓住處，以針筒注射之方式，施用第一級毒品海洛因
    一次，嗣於八十九年十月二十四日十八時三十分許，上址為警查獲，並扣得其所
    有供施用之海洛因一包（淨重零點二九公克，包裝重零點二五公克）、已使用過
    其所有供施用第一毒品海洛因用之注射針筒二支及其持有之第二級毒品安非他命
    一包（毛重一點五公克、淨重一點二公克），復於九十年二月六日晚上二十三時
    許，在上址住處頂樓陽台，以同一方式，又施用第一級毒品海洛因一次，嗣於九
    十年二月七日十七時許，在上址為警查獲，並扣得其所有之海洛因分裝瓶一小瓶
    （內含海洛因殘渣少許）。甲○○嗣經檢察官聲請觀察勒戒，經依本院八十九年
    度毒聲字第六八五六號裁定送觀察、勒戒後，認有繼續施用毒品之傾向，由本院
    以九十年度毒聲字第一ｏ八七號裁定強制戒治，目前正在臺灣桃園女子監獄附設
    戒治所強制戒治中。
二、案經臺北市政府警察局大安分局移送台灣板橋地方法院檢察署檢察官偵查後向本
    院三重簡易庭聲請簡易處刑判決，本院認為不宜，改依通常程序判決。
    理  由
一、右揭事實，業據被告於本院審理時供承不諱，核與其於警訊及偵查中所供情節大
    致相符，並有為警起獲其所有海洛因一包（淨重零點二九公克，包裝重零點二五
    公克）、已使用過供施用第一毒品海洛因用之注射針筒二支、安非他命一包（毛
    重一點五公克、淨重一點二公克）、海洛因分裝瓶一小瓶（內含海洛因殘渣少許
    ）扣案可資佐證。又扣案白粉一包經送鑑定結果係第一級毒品海洛因，亦有法務
    部調查局鑑定通知書一紙在卷可依。又扣案白色結晶物及海洛因分裝瓶一小瓶內
    含殘渣經鑑驗結果分別為第二級毒品安非他命及第一級毒品海洛因，亦有警局毒
    品初步鑑驗報告單二紙附卷可憑。又被告於八十九年十月二十四日十八時三十分
    許為警查獲後採尿送鑑定結果亦呈嗎啡陽性反應，有台北市立療養院煙毒尿液檢
    驗報告附卷可依。又被告前因施用毒品案件，經本院裁定送觀察、勒戒後，認無
    繼續施用毒品傾向，由本院於八十七年十月二日以八十七年度易字第二０五００
    號判處免刑判決確定，亦有台灣高等法院檢察署刑案紀錄簡覆表附卷可稽。又被
    告嗣經檢察官聲請觀察勒戒，經依本院八十九年度毒聲字第六八五六號裁定送觀
    察、勒戒後，認有繼續施用毒品之傾向，目前正在臺灣桃園女子監獄附設戒治所
    強制戒治中，亦有台灣台北看守所附設勒戒所九十年二月二十日之有無繼續施用
    毒品傾向證明書及本院八十九年度毒聲字第六八五六號、九十年度毒聲字第一ｏ
    八七號裁定附卷可參。是被告於五年內再犯施用毒品罪事證明確，其犯行堪以認
    定，應予依法論科。
二、核被告所為係犯毒品危害防制條例第十條第一項之施用第一級毒品、同條例第十
    一條第二項之持有第二級毒品罪。被告施用前後持有海洛因之低度行為，應為施
    用海洛因之高度行為所吸收，不另論罪。被告先後二次施用第一級毒品之行為，
    時間密接，犯罪構成要件相同，顯係基於概括犯意為之，應依刑法第五十六條連
    續犯之規定以一罪論，並依法加重其刑。又其所犯上開二罪，犯意各別，行為互
    異，應分論併罰。查被告有如事實欄所述之前科，有台灣高等法院檢察署刑案紀
    錄簡覆表附卷可按，其於五年內再犯本件有期徒刑以上之罪，為累犯，應依法加
    重或遞加重其刑。爰審酌被告施用海洛因及持有安非他命戕害身心、害人害己及
    被告前曾因施用毒品之犯行經送觀察勒戒後，猶不思戒解革除惡習，仍再度施用
    第一級毒品海洛因及持有第二級毒品安非他命以及被告犯罪後坦承犯行等一切情
    狀，量處如主文所示之刑，並合併定其應執行刑，以示懲儆。至扣案之海洛因一
    包（淨重零點二九公克，包裝重零點二五公克）、安非他命一包（毛重一點五公
    克、淨重一點二公克）、海洛因分裝瓶一小瓶（內含海洛因殘渣少許，與海洛因
    分裝瓶已無從析離）為毒品，爰依毒品危害防制條例第十八條第一項前段之規定
    ，併予宣告沒收銷燬之；扣案已使用過之注射針筒二支係被告所有供施用毒品所
    用之物，業據其供明在卷，爰依刑法第三十八條第一項第二款之規定，併予宣告
    沒收；至扣案之分裝袋七個，經查非供被告犯罪所用之物，亦非違禁物，尚不得
    逕予宣告沒收，附此敘明。
據上論斷，應依刑事訴訟法第二百九十九條第一項前段，毒品危害防制條例第十條第
一項、第十一條第二項、第二十條第三項前段、第十八條第一項前段，刑法第十一條
前段、第五十六條、第五十一條第五款、第三十八條第一項第二款，判決如主文。
本案經檢察官許智評到庭執行職務
中      華      民      國      九十    年    九    月      二十      日
                                      臺灣板橋地方法院刑事第五庭
                                          法  官  呂  安  樂
右正本證明與原本無異
如不服本判決應於送達後十日內向本院提出上訴狀
                                          書記官  廖  婷  璇
中      華      民      國      九十    年    九    月      二十      日
附錄本案論罪科刑法條全文：
毒品危害防制條例第十條：
施用第一級毒品者，處六月以上五年以下有期徒刑。
施用第二級毒品者，處三年以下有期徒刑。
毒品危害防制條例第十一條
持有第一級毒品者，處三年以下有期徒刑、拘役或新台幣五萬元以下罰金。
持有第二級毒品者，處二年以下有期徒刑、拘役或新台幣三萬元以下罰金。
持有專供製造或施用毒品之器具者，處一年以下有期徒刑、拘役或新台幣一萬元以下
罰金。


司法院資訊處製作；財團法人民間司法改革基金會備份。
